臺灣板橋地方法院刑事判決             100年度訴字第2036號
公  訴  人  臺灣板橋地方法院檢察署檢察官
被      告  呂建中
上列被告因公共危險等案件，經檢察官提起公訴（100 年度偵字
第21521 號），因被告於本院準備程序中就被訴事實為有罪之陳
述，本院告知被告簡式審判程序之旨，並聽取當事人之意見後，
合議庭裁定改由受命法官獨任依簡式審判程序進行，判決如下：
    主  文
呂建中放火燒燬他人所有之車牌號碼M86-787 號重型機車壹輛及
車牌號碼LEC-193 號重型機車之座墊壹個，致生公共危險，處有
期徒刑拾月。緩刑參年。扣案之打火機壹個沒收。
    事實及理由
一、按本件被告呂建中所犯係死刑、無期徒刑、最輕本刑為3 年
    以上有期徒刑以外之罪，其於準備程序就前揭被訴事實為有
    罪之陳述，經受命法官告知簡式審判程序之旨，並聽取其與
    公訴人之意見後，本院認無不得或不宜改依簡式審判程序進
    行之處，爰依刑事訴訟法第273 條之1 第1 項、第284 條之
    1 之規定，裁定本件由受命法官獨任進行簡式審判程序，合
    先敘明。
二、本件犯罪事實及證據，除證據部分應補充：「被告呂建中於
    本院審理中之自白、擎邦國際科技工程股份有限公司工程報
    價單1紙、和解書2紙」外，餘均引用如附件檢察官起訴書之
    記載。
三、按刑法第175 條放火燒燬第173 條、第174 條以外之物罪所
    稱之燒燬，係指燃燒毀損之意，亦即標的物已因燃燒結果喪
    失其效用而言（最高法院87年度臺上字第1719號判決要旨參
    照）。查被告上開放火行為，已使被害人施緗宜所有車牌號
    碼M86-787 號重型機車之車身全部燒燬，金屬骨架嚴重變形
    ，僅機車輪胎及排氣管仍見其原貌、被害人王玉燕所有車牌
    號碼LEC-913 號重型機車之座墊燒燬等情，有上開新北市政
    府消防局火災原因調查鑑定書1 份及現場照片14張在卷可參
    ，因認上開標的物因嚴重受燒，已致令不堪使用，而喪失其
    使用之效能，顯已達「燒燬」之程度；另被告上開放火行為
    ，亦使新北市政府警察局所架設之3 支監視器外觀已遭燻黑
    ，雖尚有畫面，但監視器僅有防水功能無防火功能，且連接
    之線路已脫皮，若不換新未來該3 支監視器將喪失合約保固
    ，且該3 支監視器損壞需修復部分，計有RG6/U 自持鋼索同
    軸與電源電纜線、佈線工資（架空）、紅外線專用攝影機（
    含保固）、工程施工費等，共需新臺幣109,830 元，亦有土
    城分局金城派出所員警鍾政璋所出具之職務報告、擎邦國際
    科技工程股份有限公司工程報價單各1 紙在卷可稽，是以損
    壞部分維修後應可恢復正常使用並享有保固權益，顯未喪失
    其效用，而未達燒燬之程度。是核被告所為，係犯刑法第13
    8 條之損壞公務員職務上掌管之物品及同法第175 條第1 項
    之放火燒燬他人所有物罪。被告放火燒燬他人所有物之行為
    ，原含有毀損性質，不另論刑法第354 條之毀損罪。又被告
    放火燒燬他人所有物之行為，雖同時燒燬數物品，惟刑法上
    公共危險罪，其所保護之法益，重在公共安全，並不因所燒
    燬物品之數量，而有所區別，故其罪數應以行為之個數定之
    ，以一放火行為所燒燬之對象縱然不同，但行為僅一個，應
    為整體的觀察，僅成立單純一罪（最高法院21年上字第391
    號判例、85年度臺上字第2608號判決意旨參照）。被告以一
    放火行為同時燒燬他人之物及毀損公務員職務上掌管之物品
    ，為想像競合犯，應依刑法第55條規定，從一重之放火燒燬
    他人所有之物罪處斷。又被告於警方未發覺其所犯放火燒燬
    他人所有之機車及機車座墊之犯行前，即向警方自行陳述其
    涉犯上開犯行，並接受裁判一節，有被告偵訊筆錄在卷可參
    （見100 年度偵字第21521 號卷第34、35頁），故被告就上
    開放火犯行合於刑法第62條前段之自首要件，爰依法減輕其
    刑。爰審酌被告僅因細故口角爭執，不思以理性解決，即以
    打火機點燃機車而燒燬他人之物，嚴重危害公眾安全，足生
    公共危險，惟念及被告犯後坦認犯行，並與被害人施緗宜、
    王玉燕達成和解，且已賠償其所損壞之監視器所需修復之金
    額，足認被告犯後態度良好，兼衡被告之素行、生活狀況、
    智識程度、犯罪之動機、目的、手段、所生危害及犯罪後態
    度等一切情狀，認檢察官求處有期徒刑1 年6 月，尚嫌過重
    ，爰量處如主文所示之刑，以資懲儆。末查，被告前未曾因
    故意犯罪受有期徒刑以上刑之宣告，有臺灣高等法院被告前
    案紀錄表1 份附卷可按，其因一時失慮，致觸犯本件犯行，
    認被告經此偵、審教訓，當知所警惕而無再犯之虞，因認原
    審判決所宣告之刑以暫不執行為適當，爰依刑法第74條第1
    項第1 款規定，諭知宣告緩刑3 年，以啟自新。至扣案之打
    火機1 個，為被告所有，供其放火行為所用之物，業據被告
    於本院審理時供陳明確，爰依刑法第38條第1 項第2 款之規
    定宣告沒收。
據上論斷，應依刑事訴訟法第273 條之1 第1 項、第299 條第1
項前段、第310 條之2 、第454 條第2 項，刑法第138 條、第17
5 條第1 項、第55條、第62條前段、第74條第1 項第1 款、第38
條第1 項第2 款，判決如主文。
本案經檢察官張淑美到庭執行職務。
中    華    民    國   100    年    12    月    13    日
                  刑事第二十二庭    法  官  錢衍蓁
上列正本證明與原本無異。
如不服本判決，應於判決送達後10日內敘明上訴理由，向本院提
出上訴狀 (應附繕本) ，上訴於臺灣高等法院。其未敘述上訴理
由者，應於上訴期間屆滿後20日內向本院補提理由書「切勿逕送
上級法院」。
                                    書記官  劉靜慧
中    華    民    國   100    年    12    月    15    日
附錄本案論罪科刑法條全文：
中華民國刑法第138 條
毀棄、損壞或隱匿公務員職務上掌管或委託第三人掌管之文書、
圖畫、物品，或致令不堪用者，處5 年以下有期徒刑。
中華民國刑法第175 條
放火燒燬前2 條以外之他人所有物，致生公共危險者，處1 年以
上、7 年以下有期徒刑。
放火燒燬前2 條以外之自己所有物，至生公共危險者，處3 年以
下有期徒刑。
失火燒燬前2 條以外之物，致生公共危險者，處拘役或3 百元以
下罰金。